臺灣高雄地方法院刑事判決　　　　　　　100年度訴字第590號
公　訴　人　臺灣高雄地方法院檢察署檢察官
被　　　告　陳君仰
指定辯護人　郭蔧萱律師
上列被告因違反毒品危害防制條例案件，經檢察官提起公訴（10
0 年度偵字第3504號），本院判決如下：
    主  文
陳君仰犯如附表一、二所示之罪，共拾貳罪，各處如附表一、二
各編號「罪名及宣告刑」欄所示之刑。又販賣第二級毒品，處有
期徒刑參年陸月，扣案第二級毒品MDMA肆拾貳顆（檢驗後淨重拾
壹點肆捌伍公克）沒收銷燬之，扣案第三級毒品愷他命陸包（檢
驗前純值淨重約肆佰肆拾玖點肆壹公克）、電子磅秤壹台、分裝
袋貳佰玖拾玖個、行動電話壹支（含SIM 卡，門號0000000000、
IMEI：000000000000000 ）均沒收。應執行有期徒刑拾貳年，未
扣案販賣第二、三級毒品所得財物共新臺幣壹佰零陸萬伍仟玖佰
元沒收之，如全部或一部不能沒收時，以其財產抵償之；扣案第
二級毒品MDMA肆拾貳顆（檢驗後淨重拾壹點肆捌伍公克）沒收銷
燬之，扣案第三級毒品愷他命陸包（檢驗前純值淨重約肆佰肆拾
玖點肆壹公克）、電子磅秤壹台、分裝袋貳佰玖拾玖個、行動電
話壹支（含SIM 卡，門號0000000000、IMEI：000000000000000
）均沒收。
其他被訴販賣第二級毒品未遂部分無罪。
    事  實
一、陳君仰明知甲基安非他命、MDMA（即搖頭丸）均為毒品危害
    防制條例第2 條第2 項第2 款所列之第二級毒品；愷他命、
    硝甲西泮（即一粒眠、紅豆）均為毒品危害防制條例第2 條
    第2 項第3 款所列之第三級毒品，均不得販賣、轉讓及持有
    （第三級毒品達純值淨重20公克以上）。竟分別為下列行為
    ：
  (一)基於販賣第二級毒品甲基安非他命、MDMA及販賣第三級毒品
    愷他命、硝甲西泮以營利之犯意，先後於附表一編號1 、2
    、3 號所示時間、地點，販賣如附表一編號1 至3 所示數量
    、種類之第二、三級毒品予陳柏志共3 次（販賣時間、地點
    、毒品種類及數量、販賣金額、販賣方式，均詳見附表一編
    號1 至3 ）。嗣警方於民國99年4 月29日3 時許，在陳柏志
    位於高雄市○○區○○街39號12樓之2 住處查獲陳柏志，並
    扣得陳柏志於附表一編號1 、2 、3 號所示時間、地點，向
    陳君仰購入後用餘之第二級毒品甲基安非他命18包（驗後淨
    重共74.509公克）、MDMA 610顆（檢驗後淨重共176.976 公
    克），及第三級毒品愷他命10包（檢驗後淨重共200.088 公
    克）、硝甲西泮1300顆（檢驗後淨重共258.404 公克）等物
    。
  (二)又基於販賣第二級毒品甲基安非他命、MDMA及販賣第三級毒
    品愷他命、硝甲西泮以營利之犯意，先後於附表一編號4 至
    9 所示時間、地點，販賣如附表一編號4 至9 所示數量、種
    類之第二、三級毒品予陳柏志共6 次（販賣時間、地點、毒
    品種類及數量、販賣金額、販賣方式，均詳見附表一編號4
    至9 ）。
  (三)復基於轉讓第二級毒品MDMA之犯意，及販賣第二級毒品MDMA
    及販賣第三級毒品愷他命以營利之犯意，先後於附表二編號
    1 至3 所示時間、地點，轉讓及販賣如附表二編號1 至3所
    示之第二、三級毒品予洪慶鐘共3 次（販賣或轉讓時間、地
    點、販賣或轉讓之毒品種類及數量、販賣金額、行為方式，
    均詳見附表二編號1 至3 ）。嗣為警於100 年1 月28日10時
    許，在洪慶鐘位於高雄市小港區○○○路81之13號住處查獲
    洪慶鐘，並扣得洪慶鐘於附表二編號3 號所示時間、地點，
    向陳君仰購入後用餘之第二級毒品搖頭丸209 粒（重量為69
    .13 公克）、第三級毒品愷他命43包（檢驗後淨重共34.885
    公克）及洪慶鐘所有之電子磅秤1 台、夾鏈袋94個、保險箱
    1 個、愷他命吸管1 支、施用愷他命卡片1 張、湯匙1 支及
    行動電話2 支（內有門號卡：0000000000、0000000000號）
    等物。
二、陳君仰基於販賣第二級毒品MDMA及第三級毒品愷他命以營利
    之犯意，於100 年1 月12日晚間某時，在高雄市○○路「巨
    星PUB 」內，向真實姓名年籍不詳綽號「阿輝」之男子，以
    新台幣（下同）12萬元之代價，販入第二級毒品MDMA 100顆
    及第三級毒品愷他命500 公克，伺機販賣予不特定人牟利。
    嗣為警於100 年1 月28日17時25分許，在陳君仰位於高雄市
    鼓山區○○○路457 號5 樓之2 住處查獲，並扣得其於上開
    時間、地點向「阿輝」購入後，用餘之第二級毒品MDMA 42
    顆（毛重12.68 公克、檢驗後淨重11.485公克）、第三級毒
    品愷他命6 包（毛重共460.37公克，檢驗前純值淨重約449.
    41公克）、被告所有供販賣第二級毒品甲基安非他命及第三
    級毒品愷他命所用之電子磅秤1 台、預備供販賣毒品所用之
    分裝袋299 個、供附表一編號9 及附表二編號1 、2 所示犯
    罪所用之行動電話1 支（含SIM 卡，門號0000000000、IMEI
    ：000000000000000 ），及與本案無關之施用愷他命卡片（
    東京藥局積利卡）1 張、施用愷他命K 盤1 個、新台幣（下
    同）50,100元、行動電話4 支（內有門號卡：0000000000、
    0000000000、0000000000、0000000000號）等物，而查悉上
    情。
三、案經高雄市政府警察局移送臺灣高雄地方法院檢察署檢察官
    偵查起訴。
    理  由
甲、程序方面（證據能力之判斷）：
一、證人陳柏志、洪慶鐘於偵查中證述之證據能力：
    按被告以外之人於偵查中向檢察官所為陳述，除顯有不可信
    之情況者外，得為證據，同法第159 條之1 第2 項定有明文
    。證人陳柏志、洪慶鐘於檢察官偵查中所為之陳述，業經具
    結而為證述，查無檢察官在偵查時有不法取供之情形，被告
    及辯護人均不爭執其證據能力，且證人洪慶鐘業經本院行交
    互詰問程序，被告之對質詰問權已獲得保障，依上說明，證
    人陳柏志、洪慶鐘於偵查中之證詞自均具有證據能力。
二、次按被告以外之人（包括證人、鑑定人、告訴人、被害人及
    共同被告等）於審判外之陳述，雖不符刑事訴訟法第159 條
    之1 至之4 等4 條之規定，而經當事人於審判程序同意作為
    證據，法院審酌該言詞陳述或書面陳述作成時之情況，認為
    適當者，亦得為證據；當事人、代理人或辯護人於法院調查
    證據時，知有刑事訴訟法第159 條第1 項不得為證據之情形
    ，而未於言詞辯論終結前聲明異議者，視為有前項之同意，
    同法第159 條之5 定有明文。查本判決所引用之其他證據資
    料屬於被告以外之人於審判外之言詞、書面陳述者，查無符
    合刑事訴訟法第159 條之1 至之4 之情形，且均經本院於調
    查證據程序逐一提示並告以要旨，檢察官、被告及辯護人均
    未於言詞辯論終結前聲明異議，本院審酌上開證據作成時之
    情況，無不當取供或違反自由意志而陳述等情形，且均與本
    案待證事實具有關聯性，認為以之作為本案之證據亦屬適當
    ，自均具有證據能力，而得採為認定事實之證據。
三、監聽譯文之證據能力：
    再按有偵查犯罪職權之公務員，依通訊保障及監察法規定聲
    請核發通訊監察書所監聽之錄音內容，為實施刑事訴訟程序
    之公務員依法定程序取得之證據，又依該監聽錄音譯成文字
    ，其所作成之譯文，乃監聽錄音內容之顯示，為學說上所稱
    之派生證據，倘當事人對於該譯文內容之同一性或真實性發
    生爭執或有所懷疑時，法院固應依刑事訴訟法第165 條之1
    第2 項規定勘驗該監聽之錄音踐行調查證據程序，使之忠實
    再現以確保內容之真實、同一；惟當事人如已承認該錄音譯
    文之內容屬實，或對於該譯文之內容並無爭執，而法院復已
    就該譯文依法踐行調查證據程序者，該通訊監察之譯文，自
    亦有證據能力，且與播放錄音有同等價值，此有最高法院97
    年度台上字第2023號判決意旨可資參照。查改制前高雄縣政
    府警察局自99年7 月15日起至99年10月8 日止，對被告所使
    用之門號0000000000號行動電話實施通訊監察，經本院核發
    99年聲監字第1440號、99年聲監續字第2631號、99年聲監續
    字第2895號通訊監察書准予監聽（見臺灣高雄地方法院檢察
    署100 年度偵字第3504號偵查卷《下稱3504號偵查卷》第26
    1 至265 頁）；自99年9 月8 日起99年11月5 日止，對被告
    使用之門號0000000000號行動電話，及證人陳柏志使用之門
    號00000000 00 號行動電話實施通訊監察，經本院核發99年
    聲監字第1880號、99年聲監續字第3259號通訊監察書准予監
    聽（見3504號偵查卷第259 至260 、267 至268 頁）；自99
    年11月5 日起至99年12月31日止，對被告使用之門號000000
    0000號行動電話實施通訊監察，經本院核發99年聲監字第23
    57號、99年聲監續字第3842號通訊監察書准予監聽（見3504
    號偵查卷第257 至258 、269 至270 頁），有上開通訊監察
    書各1 份在卷為憑，均為合法之通訊監察。在通訊監察期間
    取得被告與證人陳柏志、洪慶鐘以上述行動電話對話之錄音
    ，並無違法取證之瑕疵，依此核發之通訊監察書所監聽之譯
    文，業經被告及其辯護人、檢察官就各該監聽譯文所示對話
    內容之證據能力均不爭執（見本院100 年度訴字第590 號卷
    《下稱本院卷》第43頁），監聽譯文所表彰依法律規定程序
    取得之語音證物內容，具有證據能力。
乙、實體方面：
壹、有罪部分：
一、認定事實之證據及理由：
  (一)上開事實，業據被告陳君仰於警詢、偵查及本院審理時均坦
    承不諱（見3504號偵查卷第3 至5 、103 至104 、118 至12
    2 、190 至193 、197 至199 頁、本院卷第125 至132 頁）
    ，核與證人陳柏志於警詢、偵查時證述其向被告購買毒品之
    時間、地點、種類、數量、金額及過程等語（見3504號偵查
    卷第37至38、41至45、235 至237 、241 至244 、279 、28
    0 、287 頁背面），及證人洪慶鐘於警詢、偵查與本院審理
    時證述向被告購買毒品之時間、地點、種類、數量、金額及
    過程等語（見3504號偵查卷第33至34、99至102 頁、本院卷
    第86至108 頁）大致相符，並有被告所使用之門號00000000
    00、0000000000、0000000000號行動電話，於附表一編號4
    至9 所示時間，與陳柏志使用之門號0000000000、00000000
    00號行動電話通話之通訊監察譯文（見3504號偵查卷第72、
    130 至135 、136 至138 、140 至142 、147 至149 、150
    至151 頁），及被告使用之門號0000000000行動電話於附表
    二編號1 、2 所示時間，與洪慶鐘使用之門號0000000000號
    行動電話通話之通訊監察譯文（見3504號偵查卷第153 、15
    8 至160 、169 至170 頁）各1 份附卷可佐。又警方於99年
    4 月29日3 時許，在陳柏志位於高雄市○○區○○街39號12
    樓之2 住處查獲之上開物品，經高雄醫學大學附設中和紀念
    醫院檢驗結果，其中白色晶體18包含有第二級毒品甲基安非
    他命成分（檢驗前淨重共計74.599公克，驗後淨重共計74.5
    09公克），淺綠色圓錠1 包（含164 顆，檢驗前淨重49.886
    公克、檢驗後淨重49.878公克）、淺紅色圓錠1 包（含49顆
    ，檢驗前淨重14.7公克、檢驗後淨重14.688公克）檢驗結果
    均含第二級毒品MDMA及第三級毒品愷他命成分，淺橘色圓錠
    1 包（含97顆，檢驗前淨重27.454公克、檢驗後淨重27.443
    公克）、淺橘色圓錠1 包（內含100 顆，檢驗前淨重28.336
    公克、檢驗後淨重28.328公克）、淺橘色圓錠1 包（內含10
    0 顆，檢驗前淨重28.342公克、檢驗後淨重28.336公克）、
    淺橘色圓錠1 包（內含100 顆，檢驗前淨重28.309公克、檢
    驗後淨重28.303公克）檢驗結果均含第三級毒品愷他命成分
    ，另白色晶體粉末10包檢驗結果均含有第三級毒品愷他命成
    分（驗前淨重共計200. 138公克，驗後淨重共計200.088 公
    克），淺橘色扁圓錠共1,300 顆均含有第三級毒品硝甲西泮
    （檢驗前淨重共計258.464 公克，檢驗後淨重共計258.404
    公克），白色晶體粉末1 包（檢驗前淨重0.499 公克、檢驗
    後淨重0.494 公克）含第三級毒品愷他命成分，有該院100
    年1 月18日、報告編號00000-000 至237 、00000-000 至33
    9 號檢驗報告各1 份在卷可稽（見3504號偵查卷第309 頁背
    面至324 、第325 頁至336 頁背面）。警方於100 年1 月28
    日10時許，在洪慶鐘位於高雄市小港區○○○路81之3 號住
    處查獲之上開物品，經高雄醫學大學附設中和紀念醫院檢驗
    結果，其中水藍色圓形錠196 顆（檢驗前淨重53.455公克、
    檢驗後淨重53.44 公克）、深藍色圓形錠9 顆（檢驗前淨重
    3.348 公克、檢驗後淨重3.328 公克）均含第二級毒品MDMA
    成分，白色晶體粉末43包（檢驗前淨重共計34.592公克、檢
    驗後淨重共計34.205公克）均含第三級毒品愷他命成分，有
    該院100 年5 月31日報告編號00000-000 至191 號檢驗報告
    ，及100 年6 月7 日報告編號00000-000 至355 號檢驗報告
    各1 份附卷可稽（見本院卷第56至57、59至80頁）。警方於
    100 年1 月28日17時25分許，在被告位於高雄市○○○路45
    7 號5 樓之2 住處，扣案之42顆水藍色圓形錠（標示毛重12
    .68 公克，檢驗前淨重11.496公克、檢驗後淨重11.485公克
    ），經高雄醫學大學附設中和紀念醫院檢驗結果，呈第二級
    毒品MDMA陽性反應，有該院100 年3 月22日、報告編號0000
    0- 000號檢驗報告1 紙在卷為憑（見3504號偵查卷第220 頁
    ）。扣案之疑似愷他命6 包，經內政部警政署刑事警察局鑑
    定，由該局編號為A1至A6，其中編號A1至A5，均為白色結晶
    體（檢驗前總毛重459.92公克，包裝塑膠袋總重約6.15公克
    ），隨機抽取編號A1鑑定（淨重99.72 公克，取0.09公克鑑
    定用罄，餘99.63 公克），檢出第三級毒品愷他命成分，純
    度約99％，推估編號A1至A5均含愷他命，檢驗前總純值淨重
    約449.22公克；編號A6為白色粉末（檢驗前毛重0.46公克，
    包裝塑膠袋總重約0.26公克，取0.08公克鑑定用罄，餘0.12
    公克），檢出第三級毒品愷他命成分，純度約98％，檢驗前
    純值淨重約0.19公克，有該局100 年4 月22日刑鑑字第1000
    040349號鑑定書1 紙在卷為憑（見3504號偵查卷第223 頁）
    。
  (二)關於被告在附表一編號4 、附表二編號1 至3 所示時間、地
    點販賣毒品之數量及金額認定：
  1.起訴書附表一編號4 謂被告於99年8 月5 日23時許（即附表
    一編號4 ），販賣第二級毒品MDMA 100顆及第三級毒品愷他
    命100 公克予陳柏志之金額，為6 萬元或6 萬3000元云云。
    而證人陳柏志於警詢時雖證稱共6 萬3 千元（見3504號偵查
    卷第43頁），然於偵查中則證稱伊忘了是拿6 萬或6 萬3 千
    元給被告（見3504號偵查卷第242 頁），而被告於本院供稱
    ：本來說好是6 萬3 千元，後來陳柏志跟伊殺價，所以以6
    萬元成交等語（見本院卷第126 頁），則依罪疑唯有利於被
    告認定之原則，認定此次交易之金額為6 萬元。
  2.起訴書附表二編號2 謂被告於99年11月8 日（即附表二編號
    1 ）販賣第三級毒品愷他命100 公克予洪慶鐘之交易金額，
    為每公克310 元至320 元云云，交易金額不明確。依證人洪
    慶鐘於本院證稱：99年11月8 日伊與被告見面後談的交易是
    愷他命，主要是支付愷他命1 克300 元的價錢等語（見本院
    卷第101 至102 頁），及被告於偵查中供稱：洪慶鐘於99年
    11月初向伊買愷他命100 公克，每公克300 元等語（見3504
    號偵查卷第104 頁），認定被告此次係以1 公克300 元之價
    格販賣愷他命予洪慶鐘，此次交易金額為3 萬元。
  3.起訴書附表二編號3 （即附表二編號2 ），雖依證人洪慶鐘
    於偵查中之證詞（見3504號偵查卷第102 頁），謂被告於99
    年11月21日販賣第二級毒品MDMA予洪慶鐘之數量及金額，為
    300 顆至500 顆，每顆300 元至320 元云云，然交易數量及
    金額均不明確。依被告於本院供稱：此次交易搖頭丸之數量
    及金額，為500 顆，1 顆賣3 百多元等語（見本院卷第130
    頁背面），及證人洪慶鐘於本院證稱：99年11月21日那次在
    宏平路，伊向被告買500 顆搖頭丸等語（見本院卷第102 、
    106 頁），認定此次交易數量為500 顆搖頭丸，交易金額則
    依最有利被告之原則認定每顆300 元，故此次交易金額為15
    萬元。
  4.起訴書附表二編號4 （即附表二編號3），謂被告於100 年1
    月7 日或8 日，以17萬餘元之代價販賣MDMA約480 顆至500
    顆，及愷他命100 公克予洪慶鐘云云，交易金額及數量亦不
    明確。查證人洪慶鐘及被告於偵查中雖均陳稱此次交易毒品
    為MDMA約480 顆至500 顆，及愷他命100 公克，總金額約17
    萬多元（見3504號偵查卷第101 、104 頁），然證人洪慶鐘
    於100 年1 月28日警詢時供稱：伊最近1 次向綽號「阿山」
    男子（即被告）購買毒品，是在100 年1 月8 日左右，伊跟
    綽號「阿山」男子約在高雄市○○區○○路上的麥當勞，伊
    以17萬4 千元左右買搖頭丸480 顆左右及愷他命100 公克等
    語（見3504號偵查卷第33頁背面），已對其購買之毒品數量
    、金額陳述明確，故依洪慶鐘於警詢之證詞認定此次交易之
    數量及金額。
  (三)又被告於附表二編號1 部分所示時間、地點販賣第三級毒品
    愷他命100 公克予洪慶鐘之同時，亦有無償轉讓1 顆搖頭丸
    予洪慶鐘試吃乙節，業據被告於本院供承在卷（見本院卷第
    129 頁），核與證人洪慶鐘於本院證稱：伊於99年11月7 日
    18時31分與被告通話後當天沒有碰面，隔天（11月8 日）才
    試吃等語（見本院卷第102 頁）大致相符，並有卷內通訊監
    察譯文所示被告與洪慶鐘於99年11月7 日18時31分51秒對話
    內容「A ：... 我是講要先『拿飯』呼、先拿給你試吃看看
    ，你如果試吃OK呼、看你要方便進來嗎？」，及99年11月8
    日21時59分46秒被告與洪慶鐘之通話「A ：阿按那。B ：還
    沒，還沒有結果ㄟ，我等下打給你。」（見3504號偵查卷第
    158 、160 頁），堪以認定。又證人洪慶鐘於本院雖證稱：
    伊於99年11月8 日下午3 時許向被告購買愷他命時，有同時
    支付試吃搖頭丸的錢，應該是支付3 顆搖頭丸的錢云云（見
    本院卷第103 頁），惟被告於本院供稱：伊記得試吃都沒有
    向證人洪慶鐘收錢，伊記得試吃都是1 、2 顆，沒有3 、4
    顆以上等語（見本院卷第108 頁），而證人洪慶鐘於本院亦
    證稱：伊不確定試用搖頭丸是否有拿試吃的錢給被告，但伊
    印象中有，伊無法確定，那次試用搖頭丸的結果不好，所以
    沒有買等語（見本院卷第104 頁），則應以被告所述為可採
    ，即認定被告於此次販賣愷他命100 公克予洪慶鐘時，亦有
    同時無償轉讓1 顆搖頭丸給洪慶鐘試用。
  (四)被告於100 年1 月12日在高雄市○○路「巨星PUB 」向真實
    姓名、年籍不詳綽號「阿輝」之男子，以12萬元之代價購入
    第二級毒品MDMA 100公克及第三級毒品愷他命500 公克，嗣
    為警於100 年1 月28日在被告上址住處扣得之事實，業據被
    告坦承在卷。被告此次購買之毒品，雖尚無人向其購買，然
    由被告於本院供稱：伊向真實姓名年籍不詳綽號「阿輝」之
    男子購買搖頭丸，買入價格為1 顆250 元左右，伊準備以1
    顆300 元左右賣出去；搖頭丸、愷他命伊都是以1 顆250 元
    左右價位買進，準備以1 顆300 元價位左右賣出等語（見本
    院卷第13 2頁），足認被告買入上開第二級毒品MDMA、第三
    級毒品愷他命，確係為販賣之目的販入，且有賺取差價以營
    利之犯意。
  (五)從而，被告自白與事實相符，本案事證明確，被告上開犯行
    均堪認定，應依法論科。
二、論罪科刑：
  (一)按甲基安非他命、MDMA（即搖頭丸）均為毒品危害防制條例
    第2 條第2 項第2 款所列之第二級毒品；愷他命、硝甲西泮
    （即一粒眠、紅豆）均為毒品危害防制條例第2 條第2 項第
    3 款所列之第三級毒品，均不得販賣、轉讓及持有（第三級
    毒品達純值淨重20公克以上）。次按販賣毒品罪，不以販入
    後復行賣出為構成要件，祇須行為人以營利為目的，將毒品
    購入或賣出，有一於此，其犯罪即屬完成；故販入毒品而構
    成販賣毒品罪，於行為人販入之初有販賣營利之意圖，即足
    當之（最高法院95年度台上字第5014號判決意旨參照）。是
    核被告於附表一編號1 、4 、5 、附表二編號3 及事實二所
    為，均係犯毒品危害防制條例第4 條第2 項之販賣第二級毒
    品罪及同條第3 項之販賣第三級毒品罪；於附表一編號2、3
    、6 、7 、8 、9 及附表二編號2 所為，均係犯毒品危害防
    制條例第4 條第2 項販賣第二級毒品罪；於附表二編號1 所
    為，係犯毒品危害防制條例第4 條第3 項販賣第三級毒品罪
    及同條例第8 條第2 項轉讓第二級毒品罪。其持有第二級毒
    品及第三級毒品（純質淨重20公克以上）之低度行為，為其
    販賣或轉讓毒品之高度行為所吸收，不另論罪。被告於附表
    一編號1 、4 、5 、附表二編號3 及事實二，一次同時地販
    賣第二級毒品及第三級毒品，係一行為觸犯二罪名，為想像
    競合犯，應依刑法第55條之規定，從一重之販賣第二級毒品
    罪處斷。被告於附表二編號1 ，同時同地販賣第三級毒品及
    轉讓第二級毒品，係一行為觸犯二罪名，為想像競合犯，應
    依刑法第55條之規定，從一重之販賣第三級毒品罪處斷。起
    訴書附表二編號2 （即附表二編號1 ）雖未論及被告轉讓第
    二級毒品部分，然此部分與有罪之販賣第三級毒品愷他命部
    分，有想像競合之裁判上一罪關係，為起訴效力所及，本院
    自應併與審理。被告於偵查及原審、本院審判中均自白上開
    販賣第二、三級毒品罪之犯罪事實，並應依同條例第17 條
    第2 項之規定，減輕其刑。
  (二)爰審酌被告無視於國家對於杜絕毒品犯罪之禁令，明知甲基
    安非他命、MDMA、愷他命及硝甲西泮對施用之人身心健康造
    成嚴重之戕害，並因而對社會治安產生重大危害，竟為圖不
    法利益，販賣上開毒品予陳柏志、洪慶鐘，且每次交易金額
    達數萬元至10餘萬元，情節固非輕微，然考量被告於本案查
    獲前，並無前科，有臺灣高等法院被告前案紀錄表1 份在卷
    ，素行尚可，於偵審中坦承犯行，犯後態度尚佳，兼衡被告
    所獲利益、販賣毒品之數量、犯罪目的、手段、智識程度、
    家庭經濟狀況等一切情狀，分別量處如主文第1 項所示之刑
    ，並定其應執行刑，以資懲儆。
  (三)沒收：
  1.被告就附表一編號1 至9 及附表二編號1 至3 所示犯罪事實
    之販賣第二、三級毒品所得共106 萬5900元（18萬元＋10萬
    元＋10萬元＋6 萬元＋4 萬3000元＋5 萬5 千元＋4 萬3000
    元＋5 萬7900元＋7 萬3000元＋3 萬元＋15萬元＋17萬4000
    元＝1,065,900 ），雖未經扣案，仍應依毒品危害防制條例
    第19條第1 項規定，宣告沒收，如全部或一部不能沒收時，
    以其財產抵償之。
  2.扣案之行動電話1 支（含SI M卡，門號0000000000、IMEI：
    000000000000000 ），係被告所有，作為聯絡販毒之工具，
    有上揭通訊監察譯文在卷為憑，屬被告所有，供販賣附表一
    編號9 及附表二編號1 、2 第二、三級毒品所用之物，應依
    毒品危害防制條例第19條第1 項規定宣告沒收之。未扣案被
    告販賣毒品所用之門號0000000000、0000000000號行動電話
    2 支已經丟棄，業據被告於本院供述在卷（見本院卷第121
    頁背面），衡情應已滅失不存在，爰不宣告沒收。
  3.警方於100 年1 月28日17時25分許，在被告位於高雄市○○
    ○路457 號5 樓之2 住處，扣案之42顆水藍色圓形錠（檢驗
    後淨重11.485公克），為第二級毒品MDMA，應依毒品危害防
    制條例第18條第1 項前段之規定，不問屬於犯人與否，均沒
    收銷燬之，並於事實二之主文項下宣告之；至鑑驗耗損之MD
    MA既已滅失，自無庸為沒收銷燬之諭知。又販賣愷他命而被
    查獲，其所販賣之愷他命，係供實行販賣犯罪行為所使用之
    目的物，亦屬供犯罪所用之物。而供犯罪所用之物併具違禁
    物之性質者，因違禁物不問是否屬於犯罪行為人所有，均應
    宣告沒收，自應優先適用刑法第38條第1 項第1 款之規定（
    最高法院100 年度第三次刑事庭決議參照）。扣案之疑似愷
    他命6 包（檢驗前純值淨重共449.41公克），經檢驗結果，
    其中白色結晶體5 包（檢驗前總純值淨重約449.22公克）；
    白色粉末1 包（檢驗前純值淨重約0.19公克），均為第三級
    毒品愷他命，已如前述，屬毒品危害防制條例第2 條第2 項
    第3 款所定之第三級毒品，應認係違禁物，應依刑法第38條
    第1 項第1 款規定，不問屬於犯人與否，均應於事實二之主
    文項下宣告沒收。又上揭毒品之包裝袋因直接包覆該毒品，
    其上顯留有該毒品之殘渣，衡情自難與之析離，當應整體視
    之為毒品，均併予宣告沒收，至鑑驗耗損之愷他命既已滅失
    ，自無庸為沒收之諭知。
  4.扣案之被告所有之電子磅秤1 台，為被告秤量第二級毒品甲
    基安非他命及第三級毒品愷他命重量之用，為被告所有，供
    販賣第二級毒品甲基安非他命及第三級毒品愷他命所用之物
    ，業據被告於本院供述在卷（見本院卷第121 頁背面、132
    頁），均應依毒品危害防制條例第19條第1 項之規定，為沒
    收之宣告。分裝袋299 個係被告所有，預備分裝毒品販賣所
    用之物，業據被告於本院陳明在卷（見本院卷第121 頁背面
    ），應依刑法第38條第1 項第2 款規定，宣告沒收。
  5.至於扣案被告所有愷他命卡片（東京藥局積利卡）1 張、施
    用愷他命K 盤1 個，為被告所有供施用愷他命所用之物，現
    金50,100元為被告賭博所得，行動電話4 支（內有門號卡：
    0000000000、0000000000、0000000000、0000000000號）為
    被告與朋友聯絡之用，亦據被告於本院陳明在卷（見本院卷
    第121 頁背面），均無證據證明與本案有關，均不予宣告沒
    收。此外，警方於99年4 月29日在陳柏志上址住處扣得之第
    二級毒品甲基安非他命18包（驗後淨重共74.5 09 公克）、
    MDMA 610顆（檢驗後淨重共176.976 公克），及第三級毒品
    愷他命10包（檢驗後淨重共200.088 公克）、硝甲西泮1300
    顆（檢驗後淨重共258.404 公克）等物，及於100 年1 月28
    日10時許，在洪慶鐘上址住處扣得之第二級毒品搖頭丸209
    粒（重量為69.13 公克）、第三級毒品愷他命43包（檢驗後
    淨重共34.885公克）及洪慶鐘所有之電子磅秤1 台、夾鏈袋
    94個、保險箱1 個、愷他命吸管1 支、施用愷他命卡片1 張
    、湯匙1 支及行動電話2 支（內有門號卡：0000000000、00
    00000000號）等物，毒品部分因均已販賣交付予買受之陳柏
    志、洪慶鐘，自無庸在被告所犯販賣毒品罪名項下諭知沒收
    ，洪慶鐘所有之其他物品亦與本案無關，均不予宣告沒收，
    併此敘明（最高法院刑事判決98年度台上字第1223號判決意
    旨參照）。
貳、無罪部分（即起訴書附表二編號1部分）：
一、公訴意旨另略以：被告陳君仰基於販賣第二級毒品之犯意，
    於99年11月7 日4 時27分許起至同日18時31分許止，與洪慶
    鐘分別以門號0000000000、0000000000號行動電話聯絡毒品
    交易事宜後，於同日18時許，提供第二級毒品MDMA 1、2 顆
    供洪慶鐘試用後，因品質不佳而未交易。因認被告此部分涉
    有毒品危害防制條例第4 條第6 項、第2 項販賣第二級毒品
    未遂罪嫌云云。
二、按犯罪事實應依證據認定之，無證據不得認定犯罪事實；不
    能證明被告犯罪者，應諭知無罪之判決，刑事訟訴法第154
    條第2 項、第301 條第1 項分別定有明文。次按刑事訴訟法
    上所謂定犯罪事實之證據，係指足以認定被告確有犯罪行為
    之積極證據而言，該項證據自須適合於被告犯罪事實之認定
    ，始得作為斷罪之資料，而認定不利於被告之事實，須依積
    極證據，苟積極證據不足為不利於被告事實之認定時，即應
    為有利於被告之認定，更不必有何有利之證據（參照最高法
    院29年上字第3105號、30年上字第816 號判例）。
三、公訴意旨認被告此部分涉犯毒品危害防制條例第4 條第6 項
    、第2 項販賣第二級毒品未遂罪嫌，無非係以被告之供述及
    證人洪慶鐘之證述，並有通訊監察譯文在卷為憑，為其主要
    論據。訊據被告固不否認於99年11月7 日有與洪慶鐘於電話
    中聯繫販賣第二級毒品MDMA之事，惟辯稱：伊於99年11月7
    日18時許，與洪慶鐘通話完畢後，當天伊就沒有再跟他聯絡
    ，伊係於99年11月8 日才拿毒品給洪慶鐘試吃等語。
四、經查：
  (一)由卷內通訊監察譯文觀之，被告所使用門號0000000000號行
    動電話，與洪慶鐘使用之門號0000000000號行動電話，於99
    年11月7 日4 時27分05秒通話內容「A （即被告）：阿你要
    那個、你說要好的嘛、對嗎？B （即洪慶鐘）：嘿。A ：嘿
    啊、5 嘛、5 阿1 阿。B ：ㄟ看、看品質啦。A ：一定好的
    啦。B ：阿、那個～上次那個金幣小姐阿、A ：我可不可以
    跟你換？A ：阿我、我嘛是要跟人家找阿、我、沒關係晚上
    講好嗎？B ：你就幫我處理掉、我另外再跟你進那個。A ：
    嘿。B ：新的小姐按呢阿。A ：阿我... 沒你那講盡量、因
    為我要跟人家挺、B ：那個、你幫我訂5 阿。A ：好啦、喔
    。.. .B ：5...5 個小姐阿。A ：好」，同日11時57分47秒
    許洪慶鐘傳送簡訊內容「小姐什麼時候來」給被告（見偵字
    3504號偵查卷第158 頁），及被告於本院供稱：99年11月7
    日4 時27分5 秒譯文內容，是洪慶鐘要請伊幫他買500 顆搖
    頭丸，伊有答應要幫洪慶鐘訂，譯文中「金幣小姐」是指搖
    頭丸，「金幣」是指搖頭丸的圖案，譯文「阿你如果有消息
    你要跟我講喔」是代表伊還沒有確定有貨可以賣給洪慶鐘，
    伊還要問問看等語（見本院卷第128 至129 頁），與證人洪
    慶鐘於本院證稱：「小姐」指搖頭丸，伊說「你幫我訂5 阿
    」是伊要買500 顆搖頭丸等語（見本院卷第89、90頁），固
    堪認定洪慶鐘於99年11 月7日上開通話中向被告表示要購買
    500 顆搖頭丸。惟由同日18時31分51秒，被告與洪慶鐘通話
    內容「A ：你人要來市內？B ：我不一定呢？A ：喔好啦、
    OK呼，我是講要先『拿飯』呼，先拿給你試吃看看，你如果
    試吃OK呼，看你要方便進來嗎？B ：好... 」（見偵字3504
    號偵查卷第158 頁）後，同日雙方無其他通聯紀錄，至99年
    11月8 日12時38分41秒洪慶鐘始再以門號0000000000號打電
    話給被告，雙方並於同日12時43分23秒、12時50分44秒、14
    時32分58秒、14時33分5 秒、14時57分36秒、14時59分10秒
    、21時59分46秒先後有通話（見偵字3504號偵查卷第159 至
    160 頁），而被告於本院供稱：99年11月7 日18時31分51秒
    譯文內容，是伊打電話給洪慶鐘說要先拿搖頭丸給他試吃，
    伊有新的貨，但不確定品質，所以要先給他試吃；當天通完
    電話之後，伊就沒有再與他聯絡，99年11月8 日伊才拿1 顆
    給洪慶鐘試吃等語（見本院卷第128 至130 頁），與上開監
    聽譯文之內容相符，且由證人洪慶鐘於本院審理時證稱：99
    年11月7 日18時31分之通訊監察譯文是陳君仰打電話給伊，
    當時他要拿東西給伊試用，伊不確定伊有無去試用；99年11
    月8 日伊與陳君仰8 次通話全部都是聯絡要試用11月7 日那
    500 顆搖頭丸之事，11月8 日14時57分當時陳君仰問伊「你
    是好了沒」，伊說「好了，人要過去了，在路上」，同日14
    時59分陳君仰又打電話問伊「你是在哪啦」，伊說「我現在
    在博愛路上面，我要轉進去了」，他說「SEVEN 領就好」，
    伊說「我就不知在哪裡」，他催伊說「快點啦。轉進來，我
    在這等你」，這通之後伊去試用搖頭丸；99年11月7 日之通
    訊監察譯文中「拿飯」是「拿版」，「版」就是樣版、試用
    等語（見本院卷第91至93、107 頁），可知證人洪慶鐘於99
    年11月7 日打電話給被告表示要購買500 顆搖頭丸之後，雙
    方於同日並無見面，被告係於99年11月8 日始提供搖頭丸給
    洪慶鐘試用，被告並無於99年11月7 日提供搖頭丸予洪慶鐘
    試用之情事，公訴意旨謂被告於99年11月7 日18時許，提供
    MDMA 1、2 顆供洪慶鐘試用云云，尚屬無據。
  (二)按犯罪之著手，係指行為人為實現犯意而開始實行犯罪構成
    要件之行為而言。刑事法上販賣毒品之行為，以販賣者與購
    毒者雙方就毒品標的物與價金等買賣要素之意思表示一致時
    ，其民事上之買賣契約始為成立，而得認為已經著手於販賣
    毒品構成要件之行為。由上開被告與洪慶鐘於99年11月7 日
    之通話內容雖可認定洪慶鐘有向被告購買500 顆搖頭丸之事
    ，惟由被告與洪慶鐘於99年11月7 日18時31分51秒之通話，
    被告向洪慶鐘表示要拿樣品給他試用乙節，可知品質尚未達
    到合意，且由證人洪慶鐘於本院證稱：伊於99年11月7 日至
    8 日之8次 通話全部都是聯絡要試用11月7 日那500 顆搖頭
    丸之事，後來伊於11月8 日下午有試用，但沒有買，伊已經
    放棄不買了等語（見本院卷第92至94、105 頁），可知被告
    與洪慶鐘間，於99年11月7 日之對話，對於此次買賣搖頭丸
    之標的尚未約定，應認被告與洪慶鐘此次就買賣搖頭丸之要
    素（品質）尚未達成合意，被告與洪慶鐘於99年11月7 日之
    通話僅止於預備階段，此次尚未達「著手」販賣第二級毒品
    之階段，公訴意旨謂被告此次行為為販賣第二級毒品未遂云
    云，尚屬有誤。
  (三)此外，復查無其他積極證據足認被告此次有販賣第二級毒品
    未遂之犯行，被告此部分犯罪即屬不能證明，應為無罪之諭
    知。
據上論斷，應依刑事訴訟法第299 條第1 項前段、第301 條第1
項，毒品危害防制條例第4 條第2 項、第3 項、第8 條第2 項、
第17條第2 項、第18條第1 項、第19條第1 項，刑法第11條、第
55條、第38條第1 項第1 款、第2 款，判決如主文。
本案經檢察官魏豪勇到庭執行職務。
中    華    民    國   100    年    8     月    26    日
                  刑事第六庭  審判長法  官  李璧君
                                    法  官  曾仁勇
                                    法  官  曾鈴
以上正本證明與原本無異。
如不服本判決應於收受送達後10日內向本院提出上訴書狀，並應
敘述具體理由；如未敘述上訴理由者，應於上訴期間屆滿後20日
內向本院補提理由書（均須按他造當事人之人數附繕本）「切勿
逕送上級法院」。
中    華    民    國   100    年    8     月    30    日
                                    書記官  李月君
附表一：
┌──┬────┬────┬────┬──────┬─────┬────────────┬────────────┐
│編號│販毒對象│販賣時間│販賣地點│毒品種類、數│販賣金額  │販賣方式                │罪名及宣告刑            │
│    │        │        │        │量          │（新臺幣）│                        │                        │
├──┼────┼────┼────┼──────┼─────┼────────────┼────────────┤
│1   │陳柏志  │99年4 月│高雄市三│第二級毒品  │18萬元    │被告於左列時間、地點，在│陳君仰販賣第二級毒品，處│
│    │        │初某日  │民區大昌│甲基安非他命│          │其車內，以左列金額，同時│有期徒刑肆年。未扣案之販│
│    │        │        │路與鼎力│37.5公克、  │          │販賣左列數量、種類之第二│賣第二、三級毒品所得新臺│
│    │        │        │路口    │MDMA（搖頭丸│          │、三級毒品予陳柏志。    │幣拾捌萬元沒收，如全部或│
│    │        │        │        │）200 顆    │          │                        │一部不能沒收時，以其財產│
│    │        │        │        │            │          │                        │抵償之。扣案電子磅秤壹台│
│    │        │        │        ├──────┤          │                        │、分裝袋貳佰玖拾玖個均沒│
│    │        │        │        │第三級毒品  │          │                        │收。                    │
│    │        │        │        │愷他命約200 │          │                        │                        │
│    │        │        │        │公克、硝甲西│          │                        │                        │
│    │        │        │        │泮（一粒眠）│          │                        │                        │
│    │        │        │        │約1000顆    │          │                        │                        │
├──┼────┼────┼────┼──────┼─────┼────────────┼────────────┤
│2   │陳柏志  │99年4 月│同上    │第二級毒品  │10萬元    │被告於左列時間、地點，在│陳君仰販賣第二級毒品，處│
│    │        │中旬某日│        │甲基安非他命│          │其車內，以左列金額，同時│有期徒刑肆年。未扣案之販│
│    │        │        │        │37.5公克、  │          │販賣左列數量、種類之第二│賣第二級毒品所得新臺幣拾│
│    │        │        │        │MDMA約200顆 │          │級毒品予陳柏志。        │萬元沒收，如全部或一部不│
│    │        │        │        │            │          │                        │能沒收時，以其財產抵償之│
│    │        │        │        │            │          │                        │。扣案電子磅秤壹台、分裝│
│    │        │        │        │            │          │                        │袋貳佰玖拾玖個均沒收。  │
├──┼────┼────┼────┼──────┼─────┼────────────┼────────────┤
│3   │陳柏志  │99年4 月│同上    │第二級毒品  │10萬元    │被告於左列時間、地點，在│陳君仰販賣第二級毒品，處│
│    │        │下旬某日│        │甲基安非他命│          │其車內，以左列金額，同時│有期徒刑肆年。未扣案之販│
│    │        │（即第2 │        │37.5公克、  │          │販賣左列種類、數量之第二│賣第二級毒品所得新臺幣拾│
│    │        │次交易後│        │MDMA約200顆 │          │級毒品予陳柏志。        │萬元沒收，如全部或一部不│
│    │        │5、6日）│        │            │          │                        │能沒收時，以其財產抵償之│
│    │        │        │        │            │          │                        │。扣案電子磅秤壹台、分裝│
│    │        │        │        │            │          │                        │袋貳佰玖拾玖個均沒收。  │
├──┼────┼────┼────┼──────┼─────┼────────────┼────────────┤
│4   │陳柏志  │99年8 月│陳柏志位│第二級毒品  │6萬元     │99年8 月5 日10時31分許起│陳君仰販賣第二級毒品，處│
│    │        │5 日23時│於高雄市│MDMA約100 顆│          │至同日23時39分許止，被告│有期徒刑肆年。未扣案之販│
│    │        │許      │美術東六│            │          │與陳柏志分別以門號098950│賣第二、三級毒品所得新臺│
│    │        │        │街216 號├──────┤          │0420、0000000000號行動電│幣陸萬元沒收，如全部或一│
│    │        │        │5 樓住處│第三級毒品  │          │話聯絡毒品交易事宜後，被│部不能沒收時，以其財產抵│
│    │        │        │附近「頂│愷他命約100 │          │告在左列時間、地點，以左│償之。扣案電子磅秤壹台、│
│    │        │        │好超市」│公克        │          │列金額，同時販賣左列種類│分裝袋貳佰玖拾玖個均沒收│
│    │        │        │前      │            │          │、數量之第二、三級毒品予│。                      │
│    │        │        │        │            │          │陳柏志。                │                        │
├──┼────┼────┼────┼──────┼─────┼────────────┼────────────┤
│5   │陳柏志  │99年8 月│同上    │第二級毒品  │4萬3000元 │99年8 月8 日3 時31分許起│陳君仰販賣第二級毒品，處│
│    │        │9 日接近│        │甲基安非他命│          │至同年月9 日3 時53分許止│有期徒刑肆年。未扣案之販│
│    │        │4時許   │        │1台兩       │          │，被告與陳柏志分別以門號│賣第二、三級毒品所得新臺│
│    │        │        │        ├──────┤          │0000000000、0000000000號│幣肆萬參仟元沒收，如全部│
│    │        │        │        │第三級毒品  │          │行動電話聯絡毒品交易事宜│或一部不能沒收時，以其財│
│    │        │        │        │硝甲西泮（即│          │後，被告在左列時間、地點│產抵償之。扣案電子磅秤壹│
│    │        │        │        │一粒眠）約  │          │，以左列金額，同時販賣左│台、分裝袋貳佰玖拾玖個均│
│    │        │        │        │100 顆      │          │列種類、數量之第二、三級│沒收。                  │
│    │        │        │        │            │          │毒品予陳柏志，並將毒品交│                        │
│    │        │        │        │            │          │付陳柏志指派之男子。    │                        │
├──┼────┼────┼────┼──────┼─────┼────────────┼────────────┤
│6   │陳柏志  │99年8 月│陳柏志位│第二級毒品  │5萬5000元 │99年8 月19日3 時06分許起│陳君仰販賣第二級毒品，處│
│    │        │20日1 時│於高雄市│甲基安非他命│          │至同年月20日1 時29分許止│有期徒刑肆年。未扣案之販│
│    │        │許      │美術東六│1台兩、     │          │，被告與陳柏志分別以門號│賣第二級毒品所得新臺幣伍│
│    │        │        │街216 號│MDMA 74顆   │          │0000000000、0000000000、│萬伍仟元沒收，如全部或一│
│    │        │        │5 樓住處│            │          │0000000000號行動電話聯絡│部不能沒收時，以其財產抵│
│    │        │        │附近巷子│            │          │毒品交易事宜後，被告在左│償之。扣案電子磅秤壹台、│
│    │        │        │        │            │          │列時間、地點，以左列金額│分裝袋貳佰玖拾玖個均沒收│
│    │        │        │        │            │          │，同時販賣左列種類、數量│。                      │
│    │        │        │        │            │          │之毒品予陳柏志，並將毒品│                        │
│    │        │        │        │            │          │交付陳柏志指派之男子。  │                        │
├──┼────┼────┼────┼──────┼─────┼────────────┼────────────┤
│7   │陳柏志  │99年9 月│陳柏志位│第二級毒品  │4萬3000元 │99年9 月9 日6 時54分許起│陳君仰販賣第二級毒品，處│
│    │        │9 日19時│於高雄市│甲基安非他命│          │至同日19時51分許止，被告│有期徒刑肆年。未扣案之販│
│    │        │51分許  │美術東六│1台兩       │          │與陳柏志分別以門號098194│賣第二級毒品所得新臺幣肆│
│    │        │        │街216 號│            │          │1721、0000000000號行動電│萬參仟元沒收，如全部或一│
│    │        │        │5 樓住處│            │          │話聯絡毒品交易事宜後，被│部不能沒收時，以其財產抵│
│    │        │        │附近「頂│            │          │告在左列時間、地點，以左│償之。扣案電子磅秤壹台、│
│    │        │        │好超商」│            │          │列金額，販賣左列種類、數│分裝袋貳佰玖拾玖個均沒收│
│    │        │        │前      │            │          │量之毒品予陳柏志。      │。                      │
├──┼────┼────┼────┼──────┼─────┼────────────┼────────────┤
│8   │陳柏志  │99年9 月│陳柏志位│第二級毒品  │5萬7900元 │99年9 月26日12時52分許起│陳君仰販賣第二級毒品，處│
│    │        │27日2 時│於高雄市│MDMA 181顆  │          │至同年月27日2 時25分許止│有期徒刑肆年。未扣案之販│
│    │        │25分許  │美術東六│            │          │，被告與陳柏志分別以門號│賣第二級毒品所得新臺幣伍│
│    │        │        │街216 號│            │          │0000000000、0000000000號│萬柒仟玖佰元沒收，如全部│
│    │        │        │5 樓住處│            │          │行動電話聯絡毒品交易事宜│或一部不能沒收時，以其財│
│    │        │        │樓下    │            │          │後，被告在左列時間、地點│產抵償之。扣案分裝袋貳佰│
│    │        │        │        │            │          │，以左列金額，販賣左列種│玖拾玖個沒收。          │
│    │        │        │        │            │          │類、數量之毒品予陳柏志。│                        │
├──┼────┼────┼────┼──────┼─────┼────────────┼────────────┤
│9   │陳柏志  │99年10月│高雄市聯│第二級毒品  │7萬3000元 │99年10月19日14時58分許起│陳君仰販賣第二級毒品，處│
│    │        │21日1 時│合醫院前│甲基安非他命│          │至同年月21日1 時27分許止│有期徒刑肆年。未扣案之販│
│    │        │許      │        │1台兩、MDMA │          │，被告與陳柏志分別以門號│賣第二級毒品所得新臺幣柒│
│    │        │        │        │100顆       │          │0000000000、0000000000號│萬參仟元沒收，如全部或一│
│    │        │        │        │            │          │行動電話聯絡毒品交易事宜│部不能沒收時，以其財產抵│
│    │        │        │        │            │          │後，被告在左列時間、地點│償之。扣案電子磅秤壹台、│
│    │        │        │        │            │          │，以左列金額，販賣左列種│分裝袋貳佰玖拾玖個、行動│
│    │        │        │        │            │          │類、數量之毒品予陳柏志，│電話壹支（含SIM 卡，門號│
│    │        │        │        │            │          │並將毒品交付陳柏志指派之│0000000000、IMEI：353379│
│    │        │        │        │            │          │男子。                  │000000000 ）均沒收。    │
└──┴────┴────┴────┴──────┴─────┴────────────┴────────────┘
附表二
┌──┬────┬────┬────┬──────┬─────┬────────────┬────────────┐
│編號│販毒對象│販賣或轉│販賣或轉│販賣或轉讓之│販賣金額  │行為方式                │罪名及宣告刑            │
│    │        │讓時間  │讓地點  │毒品種類及數│          │                        │                        │
│    │        │        │        │量          │          │                        │                        │
├──┼────┼────┼────┼──────┼─────┼────────────┼────────────┤
│1   │洪慶鐘  │99年11月│高雄市博│販賣      │3萬元     │99年11月8 日12時38分許起│陳君仰販賣第三級毒品，處│
│（即│        │8 日15時│愛路與龍│第三級毒品愷│          │至同日21時59分許止，陳君│有期徒刑參年。未扣案之販│
│起訴│        │許      │德路附近│他命100 公克│          │仰與洪慶鐘分別以門號0976│賣第三級毒品所得新臺幣參│
│書附│        │        │巷子裡  │（每公克300 │          │212946、0000000000號行動│萬元沒收，如全部或一部不│
│表二│        │        │        │元）        │          │電話聯絡後，被告在左列時│能沒收時，以其財產抵償之│
│編號│        │        │        │            │          │間、地點，同時販賣左列數│。扣案電子磅秤壹台、分裝│
│2） │        │        │        │轉讓      │          │量之第三級毒品愷他命，及│袋貳佰玖拾玖個、行動電話│
│    │        │        │        │第二級毒品  │          │轉讓左列數量之第二級毒品│壹支（含SIM 卡，門號0976│
│    │        │        │        │MDMA 1顆    │          │MDMA予洪慶鐘1 次。      │212946、IMEI：0000000000│
│    │        │        │        │            │          │                        │96859 ）均沒收。        │
├──┼────┼────┼────┼──────┼─────┼────────────┼────────────┤
│2   │洪慶鐘  │99年11月│高雄市小│第二級毒品  │15萬元    │99年11月20日21時37分許起│陳君仰販賣第二級毒品，處│
│（即│        │21日22時│港區宏平│MDMA 500顆  │          │至同年月21日22時42分許止│有期徒刑肆年。未扣案之販│
│起訴│        │許      │路「麥當│（1 顆300 元│          │，陳君仰與洪慶鐘分別以門│賣第二級毒品所得新臺幣拾│
│書附│        │        │勞」    │）          │          │號0000000000、0000000000│伍萬元沒收，如全部或一部│
│表二│        │        │        │            │          │號行動電話聯絡毒品交易事│不能沒收時，以其財產抵償│
│編號│        │        │        │            │          │宜後，於左列時間、地點，│之。扣案分裝袋貳佰玖拾玖│
│3） │        │        │        │            │          │以左列金額，販賣左列數量│個、行動電話壹支（含SIM │
│    │        │        │        │            │          │之第二級毒品MDMA予洪慶鐘│卡，門號0000000000、IMEI│
│    │        │        │        │            │          │1 次。                  │：000000000000000 ）均沒│
│    │        │        │        │            │          │                        │收。                    │
├──┼────┼────┼────┼──────┼─────┼────────────┼────────────┤
│3   │洪慶鐘  │100 年1 │高雄市小│第二級毒品  │17萬4千元 │被告與洪慶鐘以電話聯絡毒│陳君仰販賣第二級毒品，處│
│（即│        │月7 日或│港區宏平│MDMA 480顆、│          │品交易事宜後，被告於左列│有期徒刑肆年。未扣案之販│
│起訴│        │8 日晚上│路「麥當│第三級毒品愷│          │時間、地點，以左列之金額│賣第二級毒品所得新臺幣拾│
│書附│        │某時    │勞」    │他命100 公克│          │，同時販賣左列數量、種類│柒萬肆仟元沒收，如全部或│
│表二│        │        │        │            │          │之第二級毒品及第三級毒品│一部不能沒收時，以其財產│
│編號│        │        │        │            │          │予洪慶鐘1 次。          │抵償之。扣案電子磅秤壹台│
│4） │        │        │        │            │          │                        │、分裝袋貳佰玖拾玖個均沒│
│    │        │        │        │            │          │                        │收。                    │
└──┴────┴────┴────┴──────┴─────┴────────────┴────────────┘
附錄本判決論罪科刑法條：
毒品危害防制條例第4條
製造、運輸、販賣第一級毒品者，處死刑或無期徒刑；處無期徒
刑者，得併科新臺幣 2 千萬元以下罰金。
製造、運輸、販賣第二級毒品者，處無期徒刑或 7 年以上有期
徒刑，得併科新臺幣 1 千萬元以下罰金。
製造、運輸、販賣第三級毒品者，處 5 年以上有期徒刑，得併
科新臺幣 7 百萬元以下罰金。
製造、運輸、販賣第四級毒品者，處 3 年以上 10 年以下有期
徒刑，得併科新臺幣 3 百萬元以下罰金。
製造、運輸、販賣專供製造或施用毒品之器具者，處 1 年以上
7 年以下有期徒刑，得併科新臺幣 1 百萬元以下罰金。
前五項之未遂犯罰之。